【裁判字號】    98,交抗,1642
【裁判日期】    980723
【裁判案由】    違反道路交通管理處罰條例
【裁判全文】
臺灣高等法院交通事件裁定            98年度交抗字第1642號
抗  告  人
即受處分人    甲○○
上列抗告人因違反道路交通管理處罰條例案件，不服臺灣臺北地
方法院，中華民國98年6月12日所為裁定（98年度交聲字第2049
號），提起抗告，本院裁定如下：
    主  文
抗告駁回。
    理  由
一、抗告意旨略以: 抗告人將機車熄火停放在路旁並未騎車，機
    車引擎是冷車狀態。警員上前盤查，並對伊實施酒測，惟伊
    當時並沒有駕車行為。警員並未親眼見其騎車過程，僅以推
    論而認伊有騎車開出罰單，理由實屬牽強。且警察執行酒駕
    需錄影存證，機車亦必須是熱車狀態才能依法推論，爰提起
    抗告請求撤銷原裁定云云。
二、原裁定意旨略以: 抗告人即受處分人甲○○，騎乘車牌號碼
    A2J-161號重型機車，於98年5月14日4時24分許，在臺北市
    ○○○路4段2號前，經臺北市政府警察局松山分局警員盤查
    。經測試其吐氣所含酒精濃度為每公升0.34毫克，涉有違反
    道路交通管理處罰條例第35條第1項第1款規定之違規，警員
    依法掣單予以舉發。嗣抗告人於98年5月14日提出申訴，經
    原處分機關函請舉發機關調查結果，仍認抗告人違規情形明
    確，而裁處抗告人罰鍰15,000元，吊扣其駕駛執照12個月，
    並施以道安講習。抗告人不服聲明異議，經調查後，仍認抗
    告人於上開時地有酒後駕車之違規事實，而裁定駁回其異議
    之聲明。
三、按汽車駕駛人飲用酒類後其吐氣所含酒精濃度超過每公升0.
    25毫克以上者，不得駕車，道路交通安全規則第114條第2款
    定有明文。又按汽車駕駛人，駕駛汽車經測試檢定酒精濃度
    超過規定標準者，處新臺幣15,000元以上60,000元以下罰鍰
    ，並當場移置保管該汽車及吊扣其駕駛執照1年，及應接受
    道路交通安全講習，道路交通管理處罰條例第35條第1項第1
    款、第24條第1項第2款分別定有明文。
四、經查:
  (一)、抗告人即受處分人甲○○，騎乘車牌號碼A2J-161號重型
      機車，於98年5月14日4時24分許，在臺北市○○○路○段2
      號前，經臺北市政府警察局松山分局警員盤查實施酒測。
      經測試其吐氣所含酒精濃度為每公升0.34毫克，涉有違反
      道路交通管理處罰條例第35條第1項第1款規定之違規。此
      為抗告人所不爭執，並有臺北市政府警察局北市警交字第
      AEX842338號舉發違反道路交通管理事件通知單、台北市
      交通事件裁決所98年6月2日北市裁罰字第裁22-AEX842338
      號違反道路交通管理事件裁決書附卷可稽（見原審卷第8
      頁、第9頁反面），自堪採信。
  (二)、抗告人雖以前詞置辯，然查抗告人於98年6月2日之聲明異
      議狀載明：我熄火前確實有騎車等語。堪認抗告人是先駕
      駛移置機車後，嗣熄火停車於路邊撥打手機，警察見狀始
      令其進行酒精測試至明。抗告人並自承「我是在晚上10點
      工作緣故必須應酬喝了2杯啤酒」等語。則抗告人於98年5
      月14日遭警盤查實施酒測時，距其飲用酒類結束已過數小
      時。而於酒測前曾飲用礦泉水一瓶，測試結果其吐氣所含
      酒精濃度尚達每公升0.34毫克，顯見其於酒測前騎車行駛
      於道路上時，其呼氣酒精濃度定較每公升0.34毫克為高。
      故堪認抗告人確有飲用酒類後其吐氣所含酒精濃度達每公
      升0.25毫克以上，仍騎乘重型機車行駛於道路上之違規行
      為。至抗告人所辯警察執行酒駕需錄影云云，惟交通違規
      事件之舉發，雖未錄影或拍照為憑，然違反道路交通管理
      處罰條例之案件，本即不以錄影或照片為唯一之證據方法
      ，自不能單以未錄影或拍照存證即否定抗告人違規之事實
      。原審法院未予調閱，於法亦無違誤。抗告人所辯，殊無
      足採。
五、原法院因而認抗告人確有如舉發違反道路交通管理事件通知
    單所載之違規事實，原處分機關依道路交通管理處罰條例第
    35 條第1項第1款、第24條第1項第2款規定就抗告人違規之
    行為裁處抗告人15,000元之罰鍰，並吊扣駕駛執照12個月，
    施以道路交通安全講習，據此駁回抗告人異議之聲請，並無
    違誤，經核並無不合。抗告意旨仍執陳詞指摘原裁定不當，
    顯無理由，應予駁回。
六、據上論結，應依道路交通案件處理辦法第26條，刑事訴訟法
    第412條，裁定如主文。
中    華    民    國    98    年    7     月    23    日
                  刑事第二十二庭審判長法  官  何菁莪
                                      法  官  李麗珠
                                      法  官  洪于智
以上正本證明與原本無異。
不得再抗告。
                                      書記官  強梅芳
中    華    民    國    98    年    7     月    27    日


司法院資訊處製作；財團法人民間司法改革基金會備份。
